臺灣臺南地方法院刑事判決　　　　　　　94年度訴緝字第42號
公　訴　人　臺灣臺南地方法院檢察署檢察官
被　　　告　乙○○
上列被告因偽造文書等案件，經檢察官提起公訴（九十三年度偵
字第五二二七號），被告就犯罪事實為有罪之陳述，本院裁定進
行簡式審判程序，判決如左：
    主  文
乙○○共同行使偽造私文書，足以生損害於他人，處有期徒刑肆
月，如易科罰金，以參佰元折算壹日。
    事  實
一、乙○○與姓名年籍不詳之成年男子，共同基於行使偽造私文
    書及意圖為自己不法所有之犯意聯絡，由乙○○於民國九十
    一年四月十五日前之不詳時、地，提供其所有國民身分證與
    該姓名年籍不詳之成年男子，以供偽造郵政存簿儲金簿封面
    及內頁交易明細資料與各類所得扣繳暨免扣繳憑單辦理機車
    分期貸款，該姓名年籍不詳之成年男子於收受乙○○所交付
    之國民身分證後，乃於不詳時間、地點，偽造乙○○名義之
    郵政存簿儲金簿封面及內頁交易明細資料一份（局號；00
    00000號、帳號：0000000號、立帳郵局：臺南
    水交社郵局）及乙○○九十年度各類所得扣繳暨免扣繳憑單
    （扣繳單位泊昇企業有限公司）一紙等私文書，嗣乙○○自
    該姓名年籍不詳之成年男子收受前開偽造之郵政存簿儲金簿
    封面、內頁交易明細資料及九十年度各類所得扣繳暨免扣繳
    憑單等私文書後，乃於九十一年四月十五日，持之向不知情
    之鑫龍車業有限公司負責人甲○○，再由甲○○委由不知情
    之常陽車業股份有限公司（下稱常陽公司）員工黃振賜轉交
    上開偽造之私文書與台新資融股份有限公司（下稱台新資融
    公司），以乙○○所購買之車牌號碼ＬＡ８─１８０號重型
    機車乙輛，向台新資融公司申請辦理機車分期貸款，而行使
    上開偽造之私文書，使台新資融公司承辦人員陷於錯誤，核
    貸新臺幣（下同）五萬八千三百元，足以生損害於泊企業有
    限公司、中華郵政股份有限公司及台新資融公司。迨貸款成
    功後，台新資融公司因貸款人繳納貸款有異，始查知上情。
二、案經台新資融公司訴由臺南市警察局報告臺灣臺南地方法院
    檢察署檢察官偵查起訴。
    理  由
一、上揭犯罪事實，業據被告乙○○於本院審理時坦承不諱，核
    與證人即鑫龍車業有限公司負責人甲○○於警詢、偵查及本
    院審理時證述之情節大致相符，復據告訴代理人林晉瑋、蘇
    裕清於警詢時與告訴代理人丙○○於偵查中指訴綦詳，並有
    台新資融公司九十二年六月二十四日九二年台新資字第Ｇ九
    二００九號函暨附件臺北市政府營利事業登記證一紙、貸款
    申請書影本一份、偽造之郵政存簿儲金簿封面一紙、郵政存
    簿儲金簿內頁交易明細資料影本一份、各類所得扣繳暨免扣
    繳憑單影本一紙、公司基本資料查詢（泊昇企業有限公司）
    一紙、機器腳踏車新領牌照登記書影本一紙、中華郵政股份
    有限公司儲匯處九十三年四月十三日儲字第五九二號函檢送
    之郵局存簿儲金帳戶開戶基本資料及客戶歷史交易清單、台
    新資融公司九十三年八月十日九十三資字第九三００七號函
    檢送之撥款明細表、財政部臺灣省南區國稅局臺南市分局九
    十三年八月四日南區國稅南市二字第０九三００四二二三０
    號函檢送之乙○○九十年度綜合所得稅各類所得資料清單一
    紙、交通部公路總局嘉義區監理所臺南監理站九十三年八月
    十日嘉監南字第０九三００一八六五六號函檢送之車牌號碼
    ＬＡ８─１８０號機車歷年之過戶相關資料及機車異動歷史
    查詢表在卷（詳警卷第二七頁、第二八頁、第三一頁、第八
    六頁至第九三頁；九十二年度發查字第三六二九號偵查卷第
    六七頁、第八０頁、第八一頁；本院(一)卷第九八頁、第九九
    頁、第一一三頁、第一四五頁至第一四九頁）可稽。綜上所
    查，被告乙○○自白核與事實相符，本件事證明確，其犯行
    足堪認定。
二、核被告乙○○所為，係犯刑法第二百十六條、第二百十條之
    行使偽造私文書罪及第三百三十九條第一項之詐欺取財罪。
    被告乙○○偽造郵政存簿儲金簿封面、內頁交易明細資料及
    各類所得扣繳暨免扣繳憑單後持以行使，其偽造上開私文書
    之低度行為，應為行使之高度行為所吸收，均不另論罪。被
    告以一行使行為同時侵害數被害人之法益，係一行為同時觸
    犯數罪名，為想像競合犯，應依刑法第五十五條之規定，從
　　一重處斷。又被告乙○○利用不知情之鑫龍車業有限公司負
  　責人甲○○與常陽公司員工黃振賜，向台新資融公司申請辦
    理機車分期貸款而行使上開偽造私文書之行為，為間接正犯
    。被告乙○○與該姓名年籍不詳之成年男子間，就前開行使
    偽造私文書及詐欺取財犯行，有犯意聯絡及行為分擔，為共
　　同正犯。起訴書原載稱被告乙○○與同案被告余進鏞、蕭思
  　浩、王進茂、林榕、莊進士、李銘馨、綽號「小高」、綽
    號「宇仔」之成年男子間，就前開犯行，均有犯意之聯絡及
    行為之分擔，均為共同正犯，惟此業經公訴蒞庭檢察官更正
    為被告乙○○僅與該姓名年籍不詳之成年男子（綽號「小高
    」或「宇仔」）間，具有前開共同正犯關係，附此敘明。被
    告乙○○所犯行使偽造私文書罪及詐欺取財罪間，有方法結
    果之牽連關係，為牽連犯，應依刑法第五十五條規定，從一
    重之行使偽造私文書罪處斷。爰審酌被告乙○○犯罪之動機
    、目的、親自持偽造之郵政存簿儲金簿封面、內頁交易明細
    資料及各類所得扣繳暨免扣繳憑單等文件向台新資融公司詐
    取貸款之犯罪手段、智識程度、生活狀況、犯罪所生之危害
    、詐欺取財所得之金額非鉅、迄未與告訴人台新資融公司達
    成和解，並賠償損失，犯罪後坦承犯行之態度等一切情狀，
    量處如主文所示之刑，並諭知易科罰金之折算標準，以資懲
    戒。另前開偽造之郵政存簿儲金簿封面、內頁交易明細資料
    及各類所得扣繳暨免扣繳憑單，雖經被告乙○○持之行使而
    屬供犯罪所用之物，惟業已交付台新資融公司承辦人員，已
    非被告乙○○所有之物，爰不另為沒收之諭知，併此敘明。
據上論斷，應依刑事訴訟法第二百九十九條第一項前段、第二百
七十三條之一第一項，刑法第二十八條、第二百十六條、第二百
十條、第三百三十九條第一項、第五十五條、第四十一條第一項
前段，罰金罰鍰提高標準條例第一條前段、第二項，判決如主文
。
本案經檢察官陳昆廷到庭執行職務。
中　　華　　民　　國　　94　　年　　8 　　月　　25　　日
　　　　　　　　　刑事第十一庭  審判長法官  鄧希賢
　　　　　　　　　　　　　　　　　　　法官  楊佳祥
　　　　　　　　　　　　　　　　　　　法官  陳金虎
以上正本證明與原本無異。
如不服本判決應於送達後十日內向本院提出上訴狀。
　　　　　　　　　　　　　　　　書  記  官  楊建新
中　　華　　民　　國　　94　　年　　8 　　月　　25　　日
附錄法條：
刑法第二百一十條
偽造、變造私文書，足以生損害於公眾或他人者，處五年以下有
期徒刑。
刑法第二百一十六條
行使第二百十條至第二百十五條之文書者，依偽造、變造文書或
登載不實事項或使登載不實事項之規定處斷。
刑法第三百三十九條第一項：
意圖為自己或第三人不法之所有，以詐術使人將本人或第三人之
物交付者，處五年以下有期徒刑、拘役或科或併科一千元以下罰
金。
